

PERFIL

Cuento con más de 8 años de experiencia, principalmente como programadora en diferentes lenguajes como Java, PHP, Node, Javascript, tengo buen manejo de bases de datos Oracle, MySQL, Postares. Aporto soluciones en el área de desarrollo de software, he participado en planificaciones de procesos de cambio, adquisición e integración de nuevas herramientas, análisis de problemáticas estructurales. Implementación de políticas, estándares y procedimientos para nuevas tecnologías. Me gusta seguir ganando conocimientos, ya sea por cursos, prácticas o de manera autodidacta.

CONTACTO

TELÉFONO: 011-7033-1696

SITIO WEB:

Perfil de LinkedIn

CORREO ELECTRÓNICO: mariana.budani@gmail.com

Mariana Budani

Desarrolladora Full Stack

EDUCACIÓN

CoderHouse

Junio 2022 - Actualidad Carrera Full Stack, en curso.

Centro Universitario de las Industrias Culturales Argentinas (CUICA)

Marzo 2021 – Agosto 2021

Diplomatura en Testeo de Videojuegos. Finalizado.

EXPERIENCIA LABORAL

Tupperware Brands S.A - Desarrollo web

Enero 2024 - Actualidad

Ministerio de Capital Humano - Desarrollo web

Febrero 2022 - Marzo 2024

Trenes Argentinos - Desarrollo web

Diciembre 2020 - Febrero 2022

Ministerio del Interior, Obras Públicas y Vivienda - Desarrollo web

Abril 2019 - Diciembre 2020

Accenture S.R.L - Desarrollo web

Julio 2017 - Abril 2019

Desarrollo correctivo y evolutivo, mantenimiento, refactorización de código, análisis de requerimientos. Soporte al cliente, confección y actualización de documentación. Estimaciones. Guardias. Implementación de metodologías ágiles como Scrum y Kanban. Gestión de proyectos.

APTITUDES

